臺灣宜蘭地方法院小額民事判決
110年度宜小字第319號
原      告  合作金庫商業銀行股份有限公司

法定代理人  雷仲達  
訴訟代理人  王正漢  
被      告  黃思蓓  


上列當事人間請求清償債務事件，本院於民國111年1月27日言詞
辯論終結，判決如下：
    主  文
被告應給付原告新臺幣柒萬玖仟玖佰玖拾陸元，及自民國一百一
十年五月二十六日起至清償日止，按週年利率百分之一點八四五
計算之利息，並自民國一百一十年六月二十七日起至清償日止，
逾期在六個月以內者，按上開利率百分之十，逾期超過六個月者
，按上開利率百分之二十計算之違約金。
訴訟費用新臺幣壹仟元由被告負擔。
本判決第一項得假執行。
    理由要領
本件原告合作金庫商業銀行股份有限公司主張被告黃思蓓於民國
109年5月26日向原告申辦勞工紓困貸款並簽訂借款契約及增補條
款契約書，借款新臺幣（下同）10萬元，借款期間自109年5月26
日起至112年5月26日止，約定借款利率以中華郵政股份有限公司
2年期額度未達500萬元定期儲金機動利率加計週年利率百分之1
計算（目前為百分之1.845），並約定自貸款期間第1年第1個月
至第6個月本金寬緩，第7個月起依年金法本息平均攤還，惟第1
年利息由主管機關補貼，又除補貼期間積欠貸款本金達3個月，
或發生其他主管機關停止補貼之情事外，自停止補貼之日起改按
中華郵政股份有限公司2年期額度未達500萬元定期儲金機動利率
加計週年利率百分之1計算利息，如未依約按期還本付息時，除
喪失期限利益外，逾期在6個月以內者，按上開利率百分之10，
逾期超過6個月者，按上開利率百分之20計付違約金。詎被告並
未依約還款，迄今尚積欠原告如主文第1項所示之金額未清償，
依上開契約之約定，其債務視為全部到期，爰依消費借貸之法律
關係，提起本件訴訟等語。並聲明：如主文第1項所示。查原告
主張之事實，業據其提出與所述相符之借款契約暨其他約定事項
、受嚴重特殊傳染性肺炎影響勞工紓困貸款增補條款契約書、勞
動部對受嚴重特殊傳染性肺炎影響勞工紓困貸款及利息補貼作業
須知、放款相關貸放及保證資料查詢單、借戶全部資料查詢單、
郵政儲金利率表（年息）等件影本為證。被告經合法通知，未於
言詞辯論期日到場爭執，復未提出書狀答辯供本院斟酌，堪信原
告主張之事實為真正。從而，原告依消費借貸之法律關係，請求
被告給付如主文第1項所示，為有理由，應予准許。
中　　華　　民　　國　　111 　年　　2 　　月　　17　　日
                  宜蘭簡易庭  法  官  張淑華
以上正本係照原本作成。
如不服本判決，應於送達後20日內，向本院提出上訴狀並表明上
訴理由，如於本判決宣示後送達前提起上訴者，應於判決送達後
20日內補提上訴理由書（須附繕本）。如委任律師提起上訴者，
應一併繳納上訴審裁判費。
中　　華　　民　　國　　111 　年　　2 　　月　　17　　日
                              書記官  謝佩欣
附錄：
一、民事訴訟法第436 條之18第1 項：
    判決書得僅記載主文，就當事人有爭執事項，於必要時得加
    記理由要領。
二、民事訴訟法第436 條之24第2 項：
    對於小額程序之第一審裁判上訴或抗告，非以其違背法令為
    理由，不得為之。
三、民事訴訟法第436 條之25：
    上訴狀內應記載上訴理由，表明下列各款事項：
    （一）原判決所違背之法令及其具體內容。
    （二）依訴訟資料可認為原判決有違背法令之具體事實。
四、民事訴訟法第471 條第1 項（依同法第436 條之32第2 項規
    定於小額事件之上訴程序準用之）：
    上訴狀內未表明上訴理由者，上訴人應於提起上訴後20日內
    ，提出理由書於原第二審法院；未提出者，毋庸命其補正，
    由原第二審法院以裁定駁回之。